【裁判字號】    98,易,2572
【裁判日期】    981016
【裁判案由】    妨害自由
【裁判全文】
臺灣臺中地方法院刑事判決              98年度易字第2572號
公  訴  人  臺灣臺中地方法院檢察署檢察官
被      告  丁○○
選任辯護人  謝英吉律師
上列被告因妨害自由案件，經檢察官提起公訴（98年度偵字第10
312號），本院依簡式審判程序，判決如下：
    主    文
丁○○以強暴妨害人行使權利，處拘役伍拾日，如易科罰金，以
新臺幣壹仟元折算壹日。緩刑貳年。
    犯罪事實
一、丁○○與莊景雯、莊維岳、莊維銘、丙○○、乙○○均為莊
    何秋雲之子，渠等並在原登記於莊何秋雲名下之門牌號碼臺
    中縣石岡鄉○○村○○街頭坪巷9號之1房屋合夥經營「隆谷
    養菌場」（嗣改名為隆谷養菇場），惟丁○○、莊景雯為合
    夥事務及上開房屋所有權之歸屬，與其餘兄弟迭生爭執。民
    國97年11月25日下午 2時許，丁○○為請求莊維岳、莊維銘
    、丙○○、乙○○等人搬離上開養菇場，偕同莊景雯、律師
    詹漢山及其僱佣之劉義鄰（莊景雯、詹漢山及劉義鄰所涉共
    同妨害自由罪嫌，已另為不起訴處分）等人前往上址養菇場
    ，詎丁○○為阻止上開養菇場繼續作業，竟基於意圖妨害他
    人行使權利之犯意，指示不知情之劉義鄰，以強暴將養菇場
    鐵門拆卸後，強行搬至貨車上，復利用劉義鄰以養菇場之電
    力，將鐵條 2根橫向焊接在原設置鐵門之出入口，使該養菇
    場之作業台車及員工無法自該出入口進出，以此強暴之方式
    ，妨害在場丙○○、乙○○經營上開養菇場之權利。
二、案經丙○○、乙○○告訴臺灣臺中地方法院檢察署檢察官偵
    查起訴。
    理    由
一、按本案被告丁○○所犯係死刑、無期徒刑、最輕本刑為 3年
    以上有期徒刑以外之罪，其於審理程序就前揭被訴事實為有
    罪之陳述，經本院告知簡式審判程序之旨，並聽取其與公訴
    人之意見後，認無不得或不宜改依簡式審判程序進行之情形
    ，爰依刑事訴訟法第273條之1第1項規定，裁定本件進行簡
    式審判程序，合先敘明。
二、上開事實，業據被告丁○○於本院審理時坦認不諱，核與告
    訴人丙○○、乙○○偵查中之指訴及證人即養菇場員工張志
    成、羅洪信、現場處理員警詹益銘於偵查中結證之情節相符
    ，並有卷附之照片18幀可資佐證，足證被告之自白與事實相
    符，本案事證明確，犯行堪以認定，應依法論科。
三、論罪科刑：
  (一)被告利用不知情之劉義鄰拆卸養菇場台車出入口鐵門，並在
    該處焊接鐵條，使養菇場之作業台車及員工無法進入，致告
    訴人經營養菇場之權利受到妨害，核被告丁○○所為，係犯
    刑法第304條第1項之以強暴妨害人行使權利罪。被告利用不
    知情之劉義鄰拆卸鐵門、焊接鐵條而施強暴，應論以間接正
    犯。
  (二)被告以一強暴行為致使告訴人 2人之權利受妨害，為一行為
    觸犯數罪名之想像競合犯，應從一重之以強暴妨害人行使權
    利罪論處。
  (三)爰審酌被告與告訴人為兄弟關係，未能理性處理家產糾紛，
    貿然以強暴方式妨害告訴人行使權利，自屬可議，惟念其犯
    後於本院已與告訴人達成和解，並坦認犯行，告訴人亦具狀
    表示原諒被告等一切情狀，量處如主文所示之刑，並諭知易
    科罰金之折算標準。
  (四)末查，被告未曾受有期徒刑以上刑之宣告，有臺灣高等法院
    被告前案紀錄表 1份附卷可參，其經此偵、審程序後，當能
    知所警惕，信無再犯之虞，本院認為前開宣告之刑，以暫不
    執行為適當，爰併宣告緩刑2年，以啟自新。
據上論斷，應依刑事訴訟法第273條之1第1項、299條第1項前段
，刑法第304條第1項、第55條、第41條第1項前段、第74條第1款
，刑法施行法第1條之1第1項，判決如主文。
本案經檢察官甲○○到庭執行職務。
中    華    民    國    98    年    10    月    16    日
                  刑事第七庭    法  官  林美玲
以上正本證明與原本無異。
如不服本判決應於收受判決後10日內向本院提出上訴書狀，並應
敘述具體理由；其未敘述上訴理由者，應於上訴期間屆滿後20日
內向本院補提理由書（均須按他造當事人之人數附繕本）「切勿
逕送上級法院」。
                                書記官  黃珮華
中    華    民    國    98    年    10    月    16    日


司法院資訊處製作；財團法人民間司法改革基金會備份。
